# 处置子公司，固定资产及应付职工薪酬如何披露

提问人：jleonking 时间：2022-04-05 15:56:20
陈版主，请教下，本集团内于2021.5.30日处置子公司，在 21 年合并报表中固定资产本期计提是否需要涵盖被处置的子公司1-5月的折旧额？应付职工薪酬是否仍需要体现1-5月的增减变动？

回答人：chenyiwei
被处置的子公司直到处置日都仍然是正常纳入合并报表范围的。因此其自年初至处置日的各项资产、负债正常增减变动也应当体现在其母公司的合并报表附注中。
就主帖中的问题，在 21 年合并报表中固定资产本期计提仍需需要涵盖被处置的子公司1-5月的折旧额；应付职工薪酬仍需要体现1-5月的增减变动。